Manuskriptsamlingen
Manuskriptsamlingen
- Utlandet. Armén. Reglementen coh instruktioner, SE/KrA/0058/XXIII
  - 1738, SE/KrA/0058/XXIII/4
    1 st. Preussisches Exercitien Reglement, 1738 jämte sachsiske generalen Heinrich Friedrich von Friesens anmärkningar över reglementet. Överlämnat från Kungl. Biblioteket till Krigsarkivet 1880. Krigsarkivet band 1283. Ryggen märkt: "Preuss.Exerc.Regl".
  - 1743, SE/KrA/0058/XXIII/5 a
    1 st. Preussiska exercisreglementen, utfärdade av Fredrik II: Reglement vor die Infanterie, Potsdam den 12 juni 1743. Överlämnandet av Kungl. Biblioteket till Krigsarkivet 1880. Krigsarkivet band, 1285, 1286, 1287.
  - 1743, SE/KrA/0058/XXIII/5 b
    1 st. Preussiska exercisreglementen, utfärdade av Fredrik II: Reglement vor die Draguner, Potsdam den 1 juli 1743. Överlämnade av Kungl. Biblioteket till Krigsarkivet 1880. Krigsarkivet band 1285, 1286, 1287.
  - 1743, SE/KrA/0058/XXIII/5 c
    1 st. Preussiska exercisreglementen, utfärdade av Fredrik II: Reglement vor die Cuirassiers, Potsdam den 1 juli 1743. Överlämnade av Kungl. Biblioteket till Krigsarkivet 1880. Krigsarkivet 1285, 1286, 1287.
  - 1754, SE/KrA/0058/XXIII/6
    1 st. Vom Quarré. Förslag till formering av fyrkanter, ingivet till Fredrik II i Preussen av kaptenen i Hessen-Casselsk tjänst Rall, 1754. Okänd proveniens. Pärmen märkt: "Exercisregl.N.15". Från Krigsarkivets bibliotek.
  - Odat, SE/KrA/0058/XXIII/7
    1 st. Anteckningar ur militära instruktioner - i synnerhet Fredrik II:s - av generallöjtnant Carl Natanael af Klercker. Odat. Inköpt på Lundholms auktion 1855-06-13. Överlämnat från Kungl. Biblioteket till Krigsarkivet 1880. Krigsarkivet 1167.
  - Odat, SE/KrA/0058/XXIII/8
    1 st. Instructions diverses et curieuses pour les Gens-de-Guerre. Jämte register. Odat. Överlämnat från Kungl. Biblioteket till Krigsarkivet 1880. Krigsarkivet band 1293.
  - 1778, SE/KrA/0058/XXIII/9
    1 st. Underdånig relation över danska artillerikåren, ingiven till Gusatv III. Anonym. Odat. Jämte plan över artillerikårens läger och attack på Amager vid Köpenhamn, juni 1778. Krigsarkivet band 197.
  - 1835, SE/KrA/0058/XXIII/10
    1 st. Allgemines Verfahren bey Friedensrecognoszirungen. Anonym. Odat. Jämte tre bilagor, av vilka en är daterad München den 1 april 1835. Överlämnat till Krigsarkivet 1877. Krigsarkivet band 961.
  - Odat, SE/KrA/0058/XXIII/11 a
    1 st. Extrait et traduction du Rapport de lnaide de camp Général de lnarmé sur le nouveau projet de Réglement de Service. Anonym. Odat. Tillhört generaladjutants- expeditionen. No 2. Märkt: "7308".
  - Odat, SE/KrA/0058/XXIII/11 b
    1 st. Project dninstruction pour les Commendants Generaux et pour les Chefs sous leurs ordres. Anonym. Odat. Tillhört generaladjutants- expeditionen. No 4.
  - 1848, SE/KrA/0058/XXIII/12
    1 st. Orderbok för första skvadronen av den beridna jägarkåren, förd av danske hovjägmästaren Carl Fredrik Blixen-Finecke, maj-juli 1848. Gåva till Krigsarkivet av löjtnant Claes Holmgren 1965.
  - Odat, SE/KrA/0058/XXIII/13
    1 st. "Exercier Plaene", Tyskland. Från generalstabens bibliotek nr I G 1 a, 126. alt.I G1 nr 812.
- Utlandet. Armén. Läro- och handböcker, SE/KrA/0058/XXIV
  - Odat, SE/KrA/0058/XXIV/1
    1 st. Principes dnEscrime dnaprés M:r Angelo. Anonym. Odat. Tillhört Krigsakademins bibliotek. Märkt: "K.K.A.".
  - 1754, SE/KrA/0058/XXIV/2 a
    1 st. Von den Waffenübungen. Anonym. Odat. Jämte 18 planscher. Tillhört general Otto Zöge von Manteuffel (1718-1796) Karl XIII och Karl XV. Överlämnat till Krigsarkivet 1880. Krigsarkivet band 1281.
  - 1754, SE/KrA/0058/XXIV/2 b
    1 st. Von Waffenübungen einer Armee. Versuch vom Coup dnOeil Militaire. Was die Curasier und Dragoner zu obserwiren haben, Potsdam den 14 december 1754. Anonym. Överlämnat från Kungl. Biblioteket till Krigsarkivet 1880. Krigsarkivet band 1281. Pärmen märkt med svenska riksvapnet. Ryggen märkt: "Waffenübungen einer Armee". Jämte 8 planscher.
  - 1754, SE/KrA/0058/XXIV/2 c
    1 st. Von Waffenübungen einer Armee. Versuch vom Coup dnOeil Militaire. Was die Curasier und Dragoner zu obserwiren haben, Potsdam den 14 december 1754. Anonym. Tillhört Krigsakademins bibliotek. Märkt: "K.K.A.".
- Utlandet. Fortifikationen. Handskrifter, SE/KrA/0058/XXIX
  - Odat, SE/KrA/0058/XXIX/1
    1 st. De la Fortification. Anonym. Odat. 1600-talet. Tillhört riksrådet Sten Bielke (1624-1684). Överlämnad från Kungl. Biblioteket år 1880. Krigsarkivet band 1234.
  - 1642, SE/KrA/0058/XXIX/2
    1 st. Usoz de pantometra, av P.M. Ignacio, stafort da Compagnia de Jesus, anno 1642. Tillhört Stockholms fortifikationsbibliotek och fortifikationens bibliotek.
  - Odat, SE/KrA/0058/XXIX/3
    1 st. Devis des ourages de Meconnerie, Charpenterie, Terres, Gazonnages et autres, faits aux fortification de la Ville de Landau pendant lnanné de 1688. Anonym. Odat. Tillhört fortifikationens arkiv (Q nr 173) och Kungl. Maj:ts kartsamling (11.C.a.z). Till Krigsarkivet år 1805. Krigsarkivet band 152.
  - 1691, SE/KrA/0058/XXIX/4
    1 st. Projet general de la Fortification de Mons, av marskalk Sébastian de Vauban, den 30 juni 1691. Avskrift. Tillhört fortifikationens arkiv (H.M.68) och Kungl. Maj:ts kartsamling (11.C.1.b.). Till Krigsarkivet år 1805. Krigsarkivet band 156.
  - Odat, SE/KrA/0058/XXIX/5
    1 st. Projet instructif de la Fortification de Saarlouis, av marskalk Vauban. Odat. Avskrift. Tillhört fortifikationens arkiv (H.Litt S.21) och Kungl Maj:ts kartsamling (11.C.1.d.1). Till Krigsarkivet år 1805. Krigsarkivet band 154.
  - Odat, SE/KrA/0058/XXIX/6
    1 st. Devis de Landau. Anonym. Odat. Jämte planscher. Avskrift. Tillhört fotifikationens arkiv (H.Litt.L10) och Kung Maj:ts kartsamling (11.C.1a.1). Till Krigsarkivet år 1805. Krigsarkivet band 159.
  - Odat, SE/KrA/0058/XXIX/7
    1 st. Projet de la Fortification du Fort Louis du Rhin. Anonym. Odat. Avskrift. Tillhört Kungl. Maj:ts kartsamling (11.C.1.e.1.). Till Krigsarkivet år 1805. Krigsarkivet band 158.
  - Odat, SE/KrA/0058/XXIX/8
    1 st. Memoire et estat des Magasins etc. des places de lnAlsace avec leurs plans particuliers. Anonym. Odat. Avksrift. Tillhört fortifikationens arkiv (H.Litt.E.1) och Kungl Maj:ts kartsamling (12.A.2) Till Krigsarkivet år 1805. Krigsarkivet band 157.
  - Odat, SE/KrA/0058/XXIX/9
    1 st. Kurtze Beschreibung der neugebauten Frantzösische Festung Mont Royal. Anonym.Odat. Jämte 1 plansch. Krigsarkivet band 200.
  - 1697, SE/KrA/0058/XXIX/10
    1 st. LnEntreprise de lnOurage, situé au bout, de la haute Montagne de Courreux, proche la Ville de Huy, 1697. Jämte relation på svenska om fästningen. Anonym. 1 plansch. Krigsarkiver band 199.
  - Odat, SE/KrA/0058/XXIX/11
    1 st. Architectura militaris. Anonym avhandling på tyska. Odat. Tillhört Stockholms fortifikationsbibliotek och fortifikationens bibliotek. Jfr XXIX:20.
  - Odat, SE/KrA/0058/XXIX/12
    1 st. Sisteme dnune Fortification á Bastions avec la Metodé de tracer, tant sur le papier que sur la Campagne les Fortifications regulieres selon le méme Sisteme, av generalkvartermästare Axel Löwen. Tillhört fortifiaktionens arkiv (Q.171) och Kungl. Maj:ts kart- samling (20.D.2.1). Till Krigsarkivet 1805. Krigsarkivet band 12.
  - Odat, SE/KrA/0058/XXIX/13 a
    1 st. Föreläsningar om fortifikationen på franska. 32 ark, 4 planscher. Delvis koncept. Anonym. Odat. Okänd proveniens. Från Krigsarkivet bibliotek, märkt: "Ingeniörvetenskap N.6".
  - Odat, SE/KrA/0058/XXIX/14
    1 st. Von der Fortification. I.Von der regulier Fortification. II.Von Belägerungen. Anonym. Odat. (1700-talet). Jämte planscher. Överlämnat från Kungl. Biblioteket år 1880. Krigsarkivet band 1236.
  - Odat, SE/KrA/0058/XXIX/15
    1 st. Instruction dnun Ingenieur pour les travaux de la Fortification. Anonym. Odat. (1700-talet). Tillhört generalmajor Olof Landberg (1730-1813). Till Krigsarkivet år 1877. Krigsarkivet band 925.
  - 1744, SE/KrA/0058/XXIX/16
    1 st. Ordonnance du Roi sur le service et le rang des Ingenieurs, utfärdad av Ludvig XV, Versailles den 7 februari 1744. Avskrift. Förvärvat till Krigsarkivet i december 1812. Krigsarkivet band 225. På Ryggen: "Ordonnance XLIV".
  - Odat, SE/KrA/0058/XXIX/17
    1 st. Raissonemant über die Frage, ob es möglich ist eine grose befestigte Stadt mit weniger Mannschaft hinlänglich zu verteidigen. Anonym. Odat. Förvärvat till Krigsarkivet år 1877. Krigsarkivet band 929. På ryggen: "Memoires de la defence".
  - 1743, SE/KrA/0058/XXIX/18
    1 st. Visita delle Fortezze e Torri esistenti nella Spiaggia del Mare Mediterraneo con Moto propio, soura il Sitema o sia Piano delln Uffizialitá detta di Poppa nelle Quattro Galere Pontificie. Avskrifter av brev och påvebulla år 1743. Tillhört fortifikationens arkiv (Nr 50) och Kungl. Maj:t kartsamling (11.B.3.1). Krigsarkivet band 160.
  - Odat, SE/KrA/0058/XXIX/19
    1 st. Die vornemsten Grund Regeln zur examinirung der Festungs Desseinen, ausgezogen aus den Besten Auctoren, av generalkvartermästare Alexander Mikael Strussenfeldt. Odat. (1700-talet). Tillhört fortifikationens arkiv (Q nr 105) och Kungl. Maj:ts kartsamling (22.C.5.1). Krigsarkivet band 43.
  - Odat, SE/KrA/0058/XXIX/20
    1 st. Architecture Militaire. Konceptartade anteckningar på tyska. Jämte planscher. Anonym. Odat. (en plansch är daterad 1728). Förvärvat till Krigsarkivet år 1877. Krigsarkivet band 936. På ryggen: "Architecture Militaire. Manusc". Jfr XXIX:11.
  - 1740, SE/KrA/0058/XXIX/21
    1 st. Memoire Pour Servir dans la Conduiette des Siéges. Jämte planscher. Enligt anteckning manuskript till Vaubans i Leiden år 1740 tryckta arbete. Tillhört general Gustaf Adolf von Siegroth (1725-1802) i Metz 1751, generalmajor Erik Johan De la Grange (1734-1807) år 1774, landshövding Johan Georg De la Grange (1774-1844), överste Gustaf Sierngranat (1806-1871) år 1827 och löjtnant Georg Stierngranat (1846-1887) år 1871. Tillhört fortifikationens arkiv.
  - Odat, SE/KrA/0058/XXIX/22
    1 st. Traité de Fortification ou lnonexplique les nouvelles methodes et les nouveaux déhors, qi ont été mis en usage jusqunen 1714. Fransk text jämte en mängd planscher över fästningar i Europa. Anonym. Odat. På ryggen: "Traité de Fortifications". Okänd proveniens. Volymen har åtminstone sedan 1940-talet stått på en hylla i kartsalen.
  - 1760, SE/KrA/0058/XXIX/23
    1 st. Anmerckungen eines Anonymi über das von Moritz von Sachsen entworffesnes Neues Festungs-System, av danske generalen Joseph Carl Wilhelm de Feignet 1760. Jämte planscher. Tillhört generalmajor Olof Landberg (1730-1813). Till Krigsarkivet 1877. Krigsarkivet band 930. På ryggen: "amn.ub.Gr.v.Sachsen".
  - 1763, SE/KrA/0058/XXIX/24
    1 st. Nouvelles Maximes pour diriger la Conduite des Siéges. Anonym. Odat. Des Herren Arnold Friederich von Cramer nützliche Ammerckungen auf die in einer Belagerten Festung zu verichtende Kriegs-Dienste abzielen. Översättning från hollandskan till tyska 1763. Förvärvat till Krigsarkivet 1877. Krigsarkivet band 931. På ryggen: "Memoires dnartillerie de la fortie dnattaqu et defence des places".
  - 1769, SE/KrA/0058/XXIX/25
    1 st. Abhandlungen über viele Umstände der Kriegs Bau-Kunst, översättning till tyskan av danske generalen Joseph Carl Wilhelm de Feignet, Köpenhamn 1769. Förvärvat till Krigsarkivet 1877. Krigsarkivet band 934. På ryggen: "Forti von Passino".
  - 1769, SE/KrA/0058/XXIX/26
    1 st. Befestigung von innen hinaus, av danske generalmajor Christian Clausen, Rendesburg 1769. Jämte 15 planscher. Original. Förvärvat till Krigsarkivet 1877. Krigsarkivet band 933.
  - 1784, SE/KrA/0058/XXIX/27
    1 st. Mémoire sur les Construction des Ponts, av överstelöjtnant Hügel, 1784. Tillhört Stockholms fortifikationsbibliotek och fortifikationens bibliotek.
  - 1797, SE/KrA/0058/XXIX/28
    1 st. Uber die Erfindung und Vortheile der Bohlen-Dächer, av Oberbaurath David Gilly, Berlin 1797. Jämte planscher. Tillhört Stockholms fortifikationsbibliotek och fortifikationens bibliotek.
  - Odat, SE/KrA/0058/XXIX/29
    1 st. Attaque et Défense des Places. Anonym. Odat. Tillhört Stockholms fortifikationsbibliotek och fortifikationens bibliotek.
  - Odat, SE/KrA/0058/XXIX/30
    1 st. Attaque et Défense de la Double Couronne de Belle-croix. Traité des Mine et des Contremines. Anonym. Odat. Tillhört Stockholms fortifikationsbibliotek och fortifikationens bibliotek.
  - Odat, SE/KrA/0058/XXIX/31
    1 st. Situation de Strasbourg, ses défauts, advantages et propriétes, génerales et particuliéres de sa Fortification. Anonym. Odat. Tillhört fortifikationens arkiv (H.Lit.S.nr 31) och Kungl. Maj:ts kartsamling (11.B.2.1). Krigsarkivet band 153.
  - 1800, SE/KrA/0058/XXIX/32
    1 st. o. 1800. Baureglement für die Kaiserlich Königlichen Pontonniere. Odat. (o.1800). Planscher till detta reglemente se XXX:4 folio. Tillhört Stockholms fortifikationsbibliotek och fortifikationens bibliotek.
  - 1800, SE/KrA/0058/XXIX/33
    1 st. o. 1800. Exercier- und Schiffarhrts reglement für die Kaiserlich Königlichen Pontonniere. Odat. (o.1800). Planscher till detaa reglemente se XXX:5 folio. Tillhört Stockholms fortifikationsbibliotek och fortifikationens bibliotek.
  - 1800, SE/KrA/0058/XXIX/34
    1 st. o. 1800. Abrichtungsreglement für die Kaiserlich Königlichen Pontonniere. Odat. (o.1800). Planscher till reglementet se XXX:6 folio. Tillhört Stockholms fortifikationsbibliotek och fortifikationens bibliotek.
  - 1800, SE/KrA/0058/XXIX/35
    1 st. o.1800. Essai général de Fortification et dnAttaque et Défense des Places, av Henri Jean Baptiste de Bousmard, 1797-1803. Översättning till svenska av kapten Lorentz Ståhl. Tillhört fortifikationens bibliotek.
  - 1819, SE/KrA/0058/XXIX/36 a
    1 st. Cours de Fortification permanete, hållen av Le Sage, lärare vis Ecole de lnArtillerie et du génie i Metz. Anteckningar av kapten Napoleon von Döbeln, 1819. 2 band. Jämför XXVIII:13 a-c. Tillhört Stockholms fortifikationsbibliotek och fortifikationens bibliotek.
  - 1819, SE/KrA/0058/XXIX/36 b
  - 1822--1823, SE/KrA/0058/XXIX/37
    1 st. Cours abregé de lnAnalyse appliqué. Anteckningar gjorda under professor Th. Oliviers lektioner i Stockholm av kapten Lorentz Ståhl. Tillhört Stockholms fortifikationsbibliotek och fortifikationens bibliotek.
  - Odat, SE/KrA/0058/XXIX/38
    1 st. Recherches sur la poussée des terres sur la forme et les dimensions des mur, av kapten Framais vid Ecole dnartillerie et de Génie i Metz. Anteckningar vid föreläsningar. Odat. Tillhört Stockholms fortifikationsbibliotek och fortifikationens bibliotek.
  - Odat, SE/KrA/0058/XXIX/39
    1 st. Mémoire sur la Direction des Ponts de lármé. Anonym. Odat. Tillhört Stockholms fortifikationsbibliotek och fortifikationens bibliotek.
  - Odat, SE/KrA/0058/XXIX/40
    1 st. Notizen zum Schlagen mit der neuartigen Kriegsbrücke des Herrn Obristlieutenants Ritter von Birago, samlade av löjtnant Goutta vid Kaiserlich Königlichen Pionier-Corps. Odat. Tillhört Stockholms fortifikationsbibliotek och fortifikationens bibliotek.
  - Odat, SE/KrA/0058/XXIX/41
    1 st. Notes et Renseignemens sur un nouvel épuipage de Ponts, av löjtnant Jaen Cavalli. Tillhört Stockholms fortifikationsbibliotek och fortifikationens bibliotek.
  - Odat, SE/KrA/0058/XXIX/42
    1 st. Flygande bryggor. Anonym översättning. Jämte en plansch. Odat. (efter 1814). Tillhört fortifikationsbrigadens bibliotek, Stockholms fortifikationsbibliotek och fortifikationens bibliotek.
  - 1833, SE/KrA/0058/XXIX/43
    1 st. Equipage de ponts. Utdrag ur Archives du dépot delnArtillerie de France, av danske majoren Adolph Wilhelm Dinesen, Paris den 28 april 1833. Jämte planscher. Tillhört Stockholms fortifikationsbibliotek och fortifikationens bibliotek.
  - 1840, SE/KrA/0058/XXIX/44
    1 st. Kommissionsprotokoll vid de år 1840 i Wien företagna försöken med överstelöjtnant von Biragos militärbryggor. Avskrift i översättning. Tillhört Stockholms fortifikationsbibliotek och fortifikationens bibliotek.
  - Odat, SE/KrA/0058/XXIX/45 a
    1 st. Anleitung zur Erzeugung einer Laufbrücken Equipage, och Tillhört Stockholms fortifikationsbibliotek och fortifikationens bibliotek.
  - Odat, SE/KrA/0058/XXIX/45 b
    1 st. Exercitium der Pionniere mit den Laufbrücken. Anonym. Odat. Jämte planscher. Tillhört Stockholms fortifikationsbibliotek och fortifikationens bibliotek.
  - Odat, SE/KrA/0058/XXIX/46 a
    1 st. Försök till en fransk-svensk ordbok vid de konstbenämningar som förefalla vid bryggväsendet. Anonym. Odat. Tillhört Stockholms fortifikationsbibliotek och fortifikationens bibliotek.
  - Odat, SE/KrA/0058/XXIX/46 b
  - 1862, SE/KrA/0058/XXIX/47 a
    1 st. Report of the proposed system for the fortification of Spithead, 1862. 1 st. Försök till en fransk-svensk ordbok vid de konstbenämningar som förefalla vid bryggväsendet. Anonym. Odat. Tillhört Stockholms fortifikationsbibliotek och fortifikationens bibliotek.
  - 1862, SE/KrA/0058/XXIX/47 b
    1 st. Les fortifications de Verone. Anonym. Odat. Avskrifter. 1 st. Försök till en fransk-svensk ordbok vid de konstbenämningar som förefalla vid bryggväsendet. Anonym. Odat. Tillhört Stockholms fortifikationsbibliotek och fortifikationens bibliotek.
  - 1864, SE/KrA/0058/XXIX/48
    1 st. Förslag till rullbro på rullar mrd uppfartsklaff, av kapten F.P.J. Piro, Antwerpen den 20 juni 1864. Översättning. Jämte planscher. Tillhört fortifikationens bibliotek.
  - 1879, SE/KrA/0058/XXIX/49
    1 st. Skrivelse från firman H. Gruson, Buckau-Magdeburg, till Generalen Broder Abraham Leijonhufvud, den 15 januari 1879. Jämte fotografier över ett pansartorn. Jämför XXX:8 folio. Tillhört fortifikationens arkiv.
  - 1883, SE/KrA/0058/XXIX/50 a
    1 st. Skrivelse från danske artillerikaptenen N. Raabye till övertse Adolf Leonard Billmansson, Köpenhamn den 14 april 1883. Tillhört fortifikationens arkiv.
  - 1883, SE/KrA/0058/XXIX/50 b
    1 st. Planschverk rörande det döckerska tältbyggeriet. Bilaga. Tryckt arbete. Tillhört fortifikationens arkiv.
  - 1883, SE/KrA/0058/XXIX/51
    1 st. Skrivelse från oberlieutenant Feodor von Zubovitsch till svenska krigsministern, Wien den 10 maj 1883, jämte utredning rörande von Zubovitschs torpedos. Tillhört fortifikationens bibliotek. Kuvertet märkt: "Handlingar rörande oberlieutenant von Zubovitschs torpedos".
  - 1886, SE/KrA/0058/XXIX/52
    1 st. Åtta fotografier över Gruson-Thurms och Chamond-Thurms pansarvärn, 1886. Tillhört Stockholms fortifikationsbibliotek och fortifikationens bibliotek.
  - 1903, SE/KrA/0058/XXIX/53
    1 st. Skrivelse från norske generalmajoren Karl August Hansen till generallöjtnant Hampus Elliot med ritningar av de nya kasernerna för kavalleriet, Kristiania den 30 december 1901. Tillhört fortifikationens bibliotek.
  - 1921, SE/KrA/0058/XXIX/54
    1 st. Rapport, jämte ritningar, fotografier och kartor, över sprängningsarbetena i de tyska ställningarna i Sönderjylland, 1921. Tillhört fortifikationens bibliotek.
  - Odat, SE/KrA/0058/XXIX/55
    1 st. Mémoire sur la stabilité des Voutes, av G. Larmé och E. Clapeyron. Odat. Tillhört fortifikationens bibliotek.
- Utlandet. Armén. Fälttjänst, SE/KrA/0058/XXV
  - 1732, SE/KrA/0058/XXV/1
    1 st. Diverses Manouvres de Trouppes faites par Monsieur le Marechal Duc de Belles Isle lnan 1732 au Camps de Richmont. Samling av planscher med relationer. Anonym. Odat. Tillhört fortifiaktionens arkiv (Litt A nr 2) och Kungl. Maj:ts kartsamling (12.C.5). Krigsarkivet band 92. Folio.
  - 1732, SE/KrA/0058/XXV/2
    1 st. Camps dnExercise á Richmont prés de Thionville, commandé par Comte de Belle Isle lnan 1732 á septembre. Samling av planscher med relationer. Anonym. Odat. Tillhört generalmajor Hjalmar Palmstierna (1836-1909). Gåva av denne till Krigsarkivet 1880. Krigsarkivet band 1404. Folio.
  - 1829, SE/KrA/0058/XXV/3
    1 st. Instruction zur Ausführung der bei Königlichen Preussischen Armee eingetretenen neuen Arznei-Verplegung. 1829. Anonym. Jämte planscher. Okänd proveniens. Ryggen märkt: "nr 100".
- Utlandet. Infanteriet, SE/KrA/0058/XXVI
  - Odat, SE/KrA/0058/XXVI/1 a
    1 st. Infanterie. La declaration des mesures observes suivant lnordre du Prince Maurice dnOrange. Sex lösa handlingar från tidigt 1600-tal. Okänd proveniens. Från kapten Harald Köhlins valv i Krigsarkivet 1954.
  - Odat, SE/KrA/0058/XXVI/1 b
  - Odat, SE/KrA/0058/XXVI/1 c
  - Odat, SE/KrA/0058/XXVI/1 d
  - Odat, SE/KrA/0058/XXVI/1 e
  - Odat, SE/KrA/0058/XXVI/1 f
  - 1661, SE/KrA/0058/XXVI/2
    1 st. La Fantassin reformé. Contenant ce qui doit etre particuliérement observé dans lnInfanterie, av franske löjtnanten Madaillan. Philippeville 1661. Tillhört riksskattmästare Sten Bielke (1624-1684). Överlämnat från Kungl. Biblioteket till Krigsarkivet 1880. Krigsarkivet band 1289. Pärmen märkt: "Fantassin reformé".
  - Odat, SE/KrA/0058/XXVI/3
    2 st. Handgreppen för musketerare och grenadjärer. Rättade koncept på tyska. Okänd proveniens.
  - Odat, SE/KrA/0058/XXVI/4
    1 st. Dänische Reglement. Allerunterthänigster Entwurf eines vorlauffigen Feldt Reglements für die Infanterie. Anonym. Odat. Okänd proveniens. Ryggen märkt: "Den.Reglement".
  - 1707, SE/KrA/0058/XXVI/5
    1 st. Exercisreglemente för det danska infanteriet, fastställt av Fredrik IV, Köpenhamn den 29 december 1707. Tillhört generalstabens bibliotek.
  - Odat, SE/KrA/0058/XXVI/6
    1 st. Kolonnformeringar och uppmarsche- ringar av infanteribataljoner med regementskanoner. 28 planscher med text på tyska. Anonym. Odat. Tillhört Krigsarkivets bibliotek. Ryggen märkt: "Ex.Reg.22".
  - 1743, SE/KrA/0058/XXVI/7
    1 st. Reglemente för det preussiska infanteriet, Berlin den 1 juni 1743. Fragment. Överlämnat från Kungl. Biblioteket 1880. Krigsarkivet band 1285.
  - Odat, SE/KrA/0058/XXVI/8
    1 st. Erläuterung über die bei denen Infanterieregimentern beschehenen Anfragen verschiedener Puncten des emanierten Kaiserlichen Königlichen Exercite Regulaments. Anonym. Odat. Jämte 26 planscher. Praktband. Tillhört generallöjtnant Adam Horn (1717-1778). Överlämnat från Kungl. Biblioteket 1880. Krigsarkivet band 1284. Tillhört generalstabens bibliotek. Ryggen märkt: "Erlauterung. Erster Theil" samt "Ex.Reg.19".
  - 1763, SE/KrA/0058/XXVI/9
    1 st. Infanteriets paradordning, första delen, register, tryckt i Sankt Petersburg, 1763. Endast innehållsförteckning. Okänd proveniens.
  - Odat, SE/KrA/0058/XXVI/10
    1 st. Memoire sur lnInfanterie. De la discipline, De la Legion, De lnordonnance de la Legion et Quatriéme Partie. Anonym. Odat. Gåva till Krigsarkivet av ryttmästare Nils Gustav Alexander Sparre (1834-1914) 1879. Krigsarkivet band 1018.
  - Odat, SE/KrA/0058/XXVI/11
    1 st. Infanterie Exercitien, tredje upplagan, Petersburg 1768. Översättning från ryskan. Pärmen märkt: "C.J.v.P" (möjligen fänrik Carl Johan von Porat (1754-1810). Tillhört Krigsakademins bibliotek.
  - Odat, SE/KrA/0058/XXVI/12
    1 st. Tyskt exercisreglemente för infanteriet. Anonym. Odat. Tillhört Artilleriläroverkets, Krigshögskolans och Artilleri- och ingenjörhögskolans bibliotek.
  - Odat, SE/KrA/0058/XXVI/13
    1 st. Unterricht im Sappeur-Dienst, auf högsten Befehl copirt im k.k. Sappeurcorps, under ledning av underlöjtnant, baron Stein. Odat. Jämte 18 planscher. Tillhört Stockholms fortifikationsbibliotek och fortifikationens bibliotek.
- Utlandet. Kavalleriet, SE/KrA/0058/XXVII
  - 1790, SE/KrA/0058/XXVII/1
    1 st. Fältreglemente för preussiska kavalleriet, utfärdat av Fredrik Wilhelm, Potsdam den 7 maj 1790. Översättning från tyskan. Tillhört Rosersbergs bibliotek. Förvärvat till Krigsarkivet 1876. Krigsarkivet band 848.
  - 1856, SE/KrA/0058/XXVII/2
    1 st. Programmes concernant lnacole imperiale de Cavalerie á Saumur, av franske översten Schmidt, tillägnad Karl XV den 15 januari 1856. Tillhört Karl XV. Överlämnat av Kungl. Biblioteket till Krigsarkivet 1880. Krigsarkivet band 1299.
  - Odat, SE/KrA/0058/XXVII/3
    1 st. Anteckningar i kavalleritelegrafi. På tyska. Anonym. Odat. Jämte planscher. Okänd proveniens. På insidan namnet: "Schött".